【裁判字號】    98,上易,944
【裁判日期】    980615
【裁判案由】    竊盜
【裁判全文】
臺灣高等法院臺中分院刑事判決         98年度上易字第944號
上  訴  人
即  被  告  甲○○
                      號（現另案羈押於臺灣臺中看守所）
上列上訴人因竊盜案件，不服臺灣彰化地方法院98年度易字第41
9號中華民國98年4月30日第一審判決（起訴案號：臺灣彰化地方
法院檢察署98年度偵字第1013號），提起上訴，本院判決如下：
    主  文
上訴駁回。
    理  由
一、按「依刑事訴訟法第350條、第361條、第362條、第367條規
    定，不服地方法院之第一審判決而上訴者，須提出上訴書狀
    ，並應敘述具體理由，為上訴必備之程式；其所提出之書狀
    未敘述上訴理由，或僅曾以言詞陳述上訴理由者，均應於上
    訴期間屆滿後20日內補提理由書於第一審法院。第一審法院
    經形式審查，認逾期未補提上訴理由者，應定期間先命補正
    ；逾期未補正者，為上訴不合法律上之程式，應以裁定駁回
    。倘已提出上訴理由，但所提非屬具體理由者，則由第二審
    法院以上訴不合法律上之程式，判決駁回。而所謂具體理由
    ，必係依據卷內既有訴訟資料或提出新事證，指摘或表明第
    一審判決有何採證認事、用法或量刑等足以影響判決本旨之
    不當或違法，而構成應予撤銷之具體事由，始克當之（例如
    ：依憑證據法則具體指出所採證據何以不具證據能力，或依
    憑卷證資料，明確指出所為證據證明力之判斷如何違背經驗
    、論理法則）；倘僅泛言原判決認定事實錯誤、違背法令、
    量刑失之過重或輕縱，而未依上揭意旨指出具體事由，或形
    式上雖已指出具體事由，然該事由縱使屬實，亦不足以認為
    原判決有何不當或違法者（例如：對不具有調查必要性之證
    據，法院未依聲請調查亦未說明理由，或援用證據不當，但
    除去該證據仍應為同一事實之認定），皆難謂係具體理由，
    俾與第二審上訴制度旨在請求第二審法院撤銷、變更第一審
    不當或違法之判決，以實現個案救濟之立法目的相契合，並
    節制濫行上訴」(參照最高法院97年台上字第892號判決意旨
    ）。
二、查，上訴人即被告甲○○不服臺灣彰化地方法院第一審判決
    ，雖於法定上訴期間之 98年5月11日向原審法院提起上訴，
    其上訴意旨略以：依被告行動電話之通聯紀錄，可知案發當
    日通話基地台之位置並未在本案車輛失竊之城市，足見本案
    車輛失竊之時，被告並未在現場；且被告之友人楊明樹亦可
    證明被告所供綽號「阿仁」之人，確有將本案失竊之車輛借
    予被告，楊明樹亦知悉「阿仁」之真實身分，此可傳訊楊明
    樹以為佐證。原審未予調查即判處被告不應承擔之罪責，顯
    有未當之處云云。惟查，被告確犯有本案之竊盜犯行等情，
    業據其於原審坦承：對於檢察官起訴之犯罪事實，伊認罪，
    伊是在97年11月23日晚上約12點左右，在台中市○區○○路
    1066號，用自己的鑰匙竊取車號0566－JL號自小客車，後來
    不想開了，想要車內之音響，就把它拆走等語不諱（見原審
    卷第37頁反面、第38頁反面）。且本案遭竊之自小客車儀表
    板上所採集之指紋，經比對結果亦確為被告所有，有內政部
    警政署刑事警察局97年12月10日刑紋鑑字第0970188295號鑑
    驗書附卷可稽（見警卷第14頁），足見被告於原審所為之自
    白確與事實相符，堪以採信，本案事證已臻明確，被告之犯
    行足堪認定。被告上訴意旨聲請傳訊楊明樹，以證明本案失
    竊之車輛係「阿仁」所交付云云，顯係事後卸責之詞，自無
    傳訊之必要；另被告上訴意旨雖指摘原審未調閱通聯記錄，
    顯有證據應予調查而未調查之違法云云，惟被告所使用行動
    電話之通聯紀錄，已經檢察官於偵查中調閱附卷（見偵查卷
    第12頁），依該通聯記錄所示，被告於97年11月23日至同月
    25日該段期間，僅於97年11月23日22時19分37秒至同時分38
    秒（基地台位於彰化縣員林鎮○○里○○路521號9樓）、97
    年11月25日19時35分54秒（此通未接通)，各有1次通話紀錄
    外，其餘時間均無任何之通話紀錄，而97年11月23日22時19
    分37秒至同時分38秒該通聯時間，距本件案發時之97年11月
    23日12時許，有1時40分之久，此時間，已足夠讓被告自彰
    化縣員林鎮到達案發之台中市○區○○路，是該通聯紀錄顯
    不足以證明被告於案發當時並未到過本案車輛之失竊現場，
    被告執此指摘原判決不當，亦無足採。原審認事用法並無不
    當，量刑亦屬妥適，被告上訴意旨所指各項，並無具體事由
    ，足以認定原判決有何不當、違法，或量刑失當之處，自非
    屬得上訴第二審之具體理由。依上揭說明，本院應以被告之
    上訴不合法律上程式，爰不經言詞辯論逕予駁回。
據上論結，應依刑事訴訟法第367條、第372條，判決如主文。
中    華    民    國    98    年    6     月    15    日
            刑事第十庭    審判長法  官  林  照  明
                                法  官  林  欽  章
                                法  官  蔡  名  曜
以上正本證明與原本無異。
不得上訴。
                                書記官  劉  恒  宏
中    華    民    國    98    年    6     月    15    日


司法院資訊處製作；財團法人民間司法改革基金會備份。
